Minutes et répertoires du notaire Pierre LAROCHE, 14 février 1770- 13 septembre 1804 (étude XXXI)
Archives nationales
- Minutes de Pierre LAROCHE, 1739 - 1844; MC/ET/XXXI/191 - MC/ET/XXXI/763/C
  - Minutes. 1783, avril - 1783, août, avril 1783 - août 1783; MC/ET/XXXI/232
    - Dépôt de pièces, famille Richont dite Regnier., 23 mai 1783; MC/ET/XXXI/232
      Dépôt d'inventaire après décès de Marie Adrienne Ricont dite Regnier, à la requête de son mari, Joseph Munier comme tuteur de Marie Félicité Munier et Alexandre Louis Munier et Denis Armand Munier, ses seuls enfants
      acte d'état civil; inventaire après décès; dépôt de pièces; Versailles (Yvelines); Richont dite Regnier, Marie-Adrienne; Munier, Joseph; Munier, Marie-Félicité; Munier, Alexandre-Louis; Munier, Denis-Armand; maître d'hôtel
    - Notoriété concernant le consentement donné par le sieur Jean Marie Farrene, négociant à Marseille et demoiselle Marie Anne Antoinette Farrene et Anne Hipolite Farrene, frère et sœurs à dame Anne Carbonel, leur mère, veuve du sieur François Farrene., 16 juin 1783; MC/ET/XXXI/232
      notoriété; dépôt de pièces; Marseille (Bouches-du-Rhône); Farrene, Jean-Marie; Farrene, Marie; Farrene, Marie-Antoinette; Farrene, Anne-Hipolite; Carbonel, Anne; Farrene, François; négociant
    - Dépôt de pièces, famille de Caseuilh., 20 août 1783; MC/ET/XXXI/232
      Dépôt du mortuaire du sieur Jerôme de Caseuilh, cy-devant maître chirurgien à Paris, église Saint Pierre d'Oloron.
      Testament déposé de Jerôme de Caseuilh
      acte d'état civil; dépôt de pièces; testament; dépôt de pièces; Caseuilh, Jerôme de; chirurgien
    - Dépôt de pièces, famille Loir., 21 août 1783; MC/ET/XXXI/232
      Notoriété après le décès de Marie Anne Loir, fille majeure, constatant qu'elle a laissé pour héritiers: le sieur Alexis Loir, peintre du Roy et les demoiselles Louise Henriette Loir et Vincente Loir, fille majeure, frère et soeurs et autres.
      Dépôt du mortuaire de Marie Anne Loir fille majeure, paroisse Saint Roch de Paris
      notoriété; dépôt de pièces; acte d'état civil; dépôt de pièces; Loir, Marie-Anne; Loir, Alexis; Loir, Louise-Henriette; Loir, Vincente
  - Minutes. 1783, septembre - 1783, décembre, septembre 1783 - décembre 1783; MC/ET/XXXI/233
    - Dépôt de pièces, famille Lefebvre, 3 septembre 1783; MC/ET/XXXI/233
      Dépôt du mortuaire de maître Honoré Joseph Lefebvre, officier de la Reine, contrôleur des vingtièmes, paroisse Saint Pierre de Montdidier, diocèse d'Amiens.
      Dépôt du mortuaire de dame Anne Carlier, épouse de maître Honoré Joseph Lefebvre, paroisse Saint Pierre de Montdidier, diocèse d'Amiens.
      Notoriété constatant le nombre des héritiers de Honoré Joseph Lefebvre et de Anne Carlier: sieur Antoine Alexandre Lefebvre, bourgeois, et sieur Honoré Joseph Lefebvre, avocat en parlement et procureur au baillage de Montdidier, et sieur Lugle Lughen Honoré Lefebvre, commis à la recette des gabelles de Montdidier, tous trois y demeurant et sieur Claude Gaspard Lefebvre, premier huissier au bureau de Soissons, y demeurant
      acte d'état civil; dépôt de pièces; notoriété; dépôt de pièces; Montdidier (Somme); Lefebvre, Honoré-Joseph; Carlier, Anne; Lefebvre, Antoine-Alexandre; Lefebvre, Honoré-Joseph; Lefebvre, Lugle-Lughen-Honoré; Lefebvre, Claude-Gaspard; contrôleur (Ancien Régime); avocat au parlement (Ancien Régime); procureur du roi (Ancien Régime); commis d'administration (Ancien Régime); huissier de justice
    - Dépôt de pièces, famille Regnault, 7 octobre 1783; MC/ET/XXXI/233
      Testament déposé de Marie Madelaine Regnault.
      Dépôt du mortuaire de Marie Madelaine Regnault, fille majeure de feu Julien Regnault, officier dans les fermes du Roi et de Marie Touzet, paroisse Notre Dame de Vincennes et la Pissotte, diocèse de Paris.
      Notoriété constatant le nombre des héritiers de Marie Madelaine Renault, savoir: Nicole Catherine Renault sa sœur germaine, veuve en premières noces du sieur Pierre Baumont, chef de cuisine à Paris et en secondes noces du sieur Pierre Walvin, peintre, aussi à Paris
      testament; dépôt de pièces; acte d'état civil; dépôt de pièces; notoriété; dépôt de pièces; Regnault, Marie-Madelaine; Regnault, Julien; Touzet, Marie; Renault, Nicole-Catherine; Baumont, Pierre; Walvin, Pierre; peintre
    - Dépôt de pièces, famille Dubuisson, 11 octobre 1783; MC/ET/XXXI/233
      Notoriété après décès du sieur Hilarion Pierre Dubuisson, sieur de Kaudic, ancien écrivain des vaisseaux de la compagnie des Indes et constatant le nombre de ses héritiers: demoiselle Marie Jeanne Dubuisson de Kaudic, veuve de Claude Charles de Douville, chef de nom et d'armes, seigneur de Branbouet et François Charles et Pierre Antoine Mathurin et Jean Marie Fidèle, tous Dubuisson de Kaudic, ses quatre enfants.
      Dépôt du mortuaire du noble homme Hilarion Pierre Dubuisson, sieur de Kaudic, époux de feue dame Jeanne Perrine Rouart, paroisse de Quistinic, diocèse de Vannes
      notoriété; dépôt de pièces; acte d'état civil; dépôt de pièces; Dubuisson, Hilarion-Pierre (sieur de Kaudic); Dubuisson de Kaudic, Marie-Jeanne; Douville, Claude-Charles de (seigneur de Branbouet); Dubuisson de Kaudic, François-Charles; Dubuisson de Kaudic, Pierre-Antoine-Mathurin; Dubuisson de Kauidic, Jean-Marie-Fidèle; Rouart, Jeanne-Perrine
    - Dépôt de l'acte de vie du sieur Claude Denis Dodun, écuyer, directeur général des fermes à Lorient, y demeurant, paroisse Saint Louis, diocèse de Vannes, 23 octobre 1783; MC/ET/XXXI/233
      notoriété; dépôt de pièces; Lorient (Morbihan); Dodun, Claude-Denis; administrateur
  - Minutes. 1784, janvier - 1784, mars, janvier 1784 - mars 1784; MC/ET/XXXI/234
    - Dépôt de pièces, famille Prévost, 7 février 1784; MC/ET/XXXI/234
      Dépôt d'inventaire après décès de dame Louise Renée Catherine Godard, épouse de maître Claude Henry Prévost, conseiller du Roi, président en l'élection de Noyon.
      Dépôt du baptistaire de Paul François Henry Prévost, fils de maître Claude Henry Prévost, avocat et de dame Louise Renée Catherine Godart, paroisse Saint Hilaire de la ville de Noyon, diocèse de Beauvais.
      Notoriété portant renonciation par le sieur Prévost à la succession de sa mère, Louise Renée Catherine Godard.
      Dépôt du mortuaire de dame Louise Renée Catherine Godart, épouse de maître Claude Henry Prévost, avocat en Parlement, conseiller du Roi, président de l'élection de Noyon, paroisse Saint Nicolas de La Ferté Milon, diocèse de Soissons
      inventaire après décès; acte d'état civil; notoriété; dépôt de pièces; Noyon (Oise); La Ferté-Milon (Aisne); Godard, Louise-Renée-Catherine; Prevost, Claude-Henry; Prevost, Paul-François-Henry; avocat au parlement (Ancien Régime)
  - Minutes. 1784, avril - 1784, juin, avril 1784 - juin 1784; MC/ET/XXXI/235
    - Dépôt de pièces, famille Thiriest, 8 mai 1784; MC/ET/XXXI/235
      Dépôt du mortuaire de Marguerite Thiriest, épouse du sieur Joseph Petitjean, bourgeois, paroisse royale de Saint Germain en Laye, diocèse de Paris.
      Dépôt d'acte de mariage entre Joseph Petitjean, metteur en oeuvre et Marguerite Thiriest, veuve majeure de Georges Louis Gaillard, paroisse Saint Jacques de la Boucherie à Paris
      acte d'état civil; dépôt de pièces; Saint-Germain-en-Laye (Yvelines); Thiriest, Marguerite; Petitjean, Joseph; Gaillard, Georges-Louis
    - Notoriété portant renonciation par demoiselle Marguerite Françoise Le Prevost Duquesnel, épouse de maître Claude de Mithon, chevalier, comte de Genouilly, brigadier des armes du Roi, à la succession de demoiselle Agnès Marguerite Leprévost Duquesnel, sa soeur, 15 mai 1784; MC/ET/XXXI/235
      notoriété; dépôt de pièces; Leprevost Duquesnel, Marguerite-Françoise; Mithon, Claude de (chevalier comte de Genouilly); Le Prevost Duquesnel, Agnès-Marguerite; militaire du rang
  - Minutes. 1784, juillet - 1784, septembre, juillet 1784 - septembre 1784; MC/ET/XXXI/236
    Attention: acte(s) coté(s) en Réserve
    - Dépôt de pièces de la famille Boullanger., 20 juillet 1784; MC/ET/XXXI/236
      Dépôt d'acte de mariage entre Jacques Saint Martin de la paroisse de Beaussault et Marie Marguerite Crevel, veuve de Charles Boullanger de cette paroisse de Couteville, toutes deux diocèse de Rouen.
      Dépôt du mortuaire de Charles Boulanger, maréchal, originaire de Longdinière, paroisse de Condeville Candio, proche Gaillefontaine en revenant de Paris, paroisse Saint Vaast, diocèse de Beauvais.
      Dépôt d'acte de mariage entre Charles Boulenger de la paroisse de Londenière et Marie Crevel, fille mineure, de fait de cette paroisse et de droit de celle de Saint Eustache à Paris, mariage de Couteville, diocèse de Rouen
      acte d'état civil; dépôt de pièces; Saint-Martin, Jacques; Crevel, Marie-Marguerite; Boullanger, Charles
    - Dépôt de pièces de la famille de Bona., 16 août 1784; MC/ET/XXXI/236
      Dépôt du mortuaire de Claude François de Bona, docteur en médecine, paroisse Saint André de Tournus, diocèse de Chaslons sur Saône.
      Dépôt d'acte de mariage entre le sieur Joseph François Dunand, docteur en médecine demeurant à Tournus et demoiselle Marie Claudine Joseph Debona résidant à Trivier, paroisse de Saint Trivier en Bresse, diocèse de Lyon.
      Notoriété constatant que dame Jeanne Françoise Filliard, veuve en secondes noces de Monsieur Claude François Debona, médecin audit Tournus, a été nommée tutrice de demoiselle Marie Claude Joseph Debona leur fille et autres
      acte d'état civil; dépôt de pièces; notoriété; dépôt de pièces; Bona, Claude-François de; Dunand, Joseph-François; Debona, Marie-Claudine-Joseph; Filliard, Jeanne-Françoise; Debona, Claude-François; Debona, Marie-Claude-Joseph; docteur d'université
    - Dépôt de pièces de la famille Dubois., 23 août 1784; MC/ET/XXXI/236
      Dépôt d'acte de mariage entre Pierre Sabatery de la paroisse Notre Dame de la ville de Leseur en Béarn et Marie Cécile Rose Dubois, de cette paroisse, église royale et paroissiale de Lorient, diocèse de Vannes en Bretagne.
      Notoriété après le décès de Pierre Sabatery, ancien officier de vaisseaux de la compagnie des Indes, constatant qu'il n'a laissé pour seul héritier que le sieur Guillaume Jacques Sabatery, son fils mineur émancipé de justice sous l'autorité de sa mère dame Marie Cécile Roze Dubois
      acte d'état civil; dépôt de pièces; notoriété; dépôt de pièces; Lorient (Morbihan); Sabatery, Pierre; Dubois, Marie-Cécile-Rose; Sabatery, Guillaume-Jacques
    - Notoriété des prénoms de Donatien Alphonse François, marquis de Sade, lieutenant général de Bresse, Bugey, Valromey et Gex, rectifiant l'erreur commise sur son contrat de mariage., 30 août 1784; MC/RS//555
      P.J.: Extrait des registres de baptêmes de l'église Saint-Sulpice concernant le marquis de Sade.
      Cote originelle du document:
      MC/ET/XXXI/236
      Informations concernant le classement et la cotation du document:
      Acte coté en Réserve.
      Catalogue de la Réserve du Minutier central, 1984-1988 (dactylogramme entièrement dématérialisé; voir contexte dans le Plan d’orientation général - Notaires de Paris, guides thématiques du Minutier).
      Date de création de la notice: 2002
      Date de révision: 2011
      notoriété; Sade, Donatien Alphonse François de (1740-1814); écrivain
    - Dépôt de pièces de la famille Menant., 10 septembre 1784; MC/ET/XXXI/236
      Dépôt du mortuaire de Marie Jeanne Menant, église royale et paroissiale Notre Dame de Versailles, diocèse de Paris.
      Notoriété constatant l'héritier de Marie Jeanne Menant: Edme Nicolas Menant, son frère, religieux.
      acte d'état civil; dépôt de pièces; notoriété; Menant, Marie Jeanne; Menant, Edme Nicolas; religieux
    - Dépôt de pièces de la famille Lestrade., 20 septembre 1784; MC/ET/XXXI/236
      Notoriété après les décès de Julien Lestrade, menuisier à Paris, et Rosalie Lestrade, et André Lestrade.
      Dépôt du mortuaire d'André Lestrade, Eglise royale et paroissiale de St Germain l'Auxerrois à Paris.
      Dépôt du mortuaire de Julien Lestrade, maître menuisier à Paris, époux de Louise Beaucart, Eglise St Nicolas du Chardonnet à Paris.
      Dépôt du mortuaire de Rosalie Lestrade, fille de Louis Toussaint Lestrade et de Marie Augustine Giroux, Eglise St Nicolas du Chardonnet à Paris.
      notoriété; acte d'état civil; dépôt de pièces; Saint-Germain-l'Auxerrois (paroisse); Saint-Nicolas-du-Chardonnet (paroisse); Lestrade, Julien; Lestrade, Rosalie; Lestrade, André; Beaucart, Louise; Lestrade, Louis Toussaint; Giroux, Marie Augustine
  - Minutes. 1784, octobre - 1784, décembre, octobre 1784 - décembre 1784; MC/ET/XXXI/237
    - Testament d'Amant Durand, 4 octobre 1784; MC/ET/XXXI/237
      testament; Durand, Amant
    - Dépôt de pièces famille Le Bourgeois, 11 octobre 1784; MC/ET/XXXI/237
      Dépôt du mortuaire de Françoise Crevel, épouse de François Dihart, Paroisse Notre Dame de Versailles, diocèse de Paris.
      Acte de célébration de mariage déposé entre Jean Joseph Bardet et Julie Le Bourgeois, Eglise royale et paroissiale Notre Dame de Versailles.
      Dépôt du mortuaire de Julie Le Bourgeois, Paroisse Notre Dame de Versailles.
      Dépôt du certificat de vie de Marie Noëlle Le Bourgeois, épouse de Edme Charles Henry.
      Précisions sur les lieux: Versailles (Yvelines)--Notre-Dame (paroisse)
      acte d'état civil; dépôt de pièces; notoriété; Versailles (Yvelines); Crevel, Françoise; Dihart, François; Bardet, Jean Joseph; Le Bourgeois, Julie; Le Bourgeois, Marie Noëlle; Henry, Edme Charles
    - Notoriété portant renonciation par Jean François De ricq à la succession de son père, 12 octobre 1784; MC/ET/XXXI/237
      notoriété; renonciation; Dericq, Jean François; Dericq (M.)
    - Dépôt de pièces famille Pruvost, 15 octobre 1784; MC/ET/XXXI/237
      Testament déposé de Gabriel Pruvost.
      Dépôt du mortuaire de Gabriel Pruvost, Paroisse royale St Jacques de Compiègne, diocèse de Soissons.
      Notoriété constatant les héritiers de Gabriel Pruvost.
      Précisions sur les lieux: Compiègne (Oise)--Saint-Jacques (paroisse)
      testament; acte d'état civil; dépôt de pièces; notoriété; Compiègne (Oise); Pruvost, Gabriel
    - Contrat de mariage entre Louis Dufour, compagnon maçon, et Marie Anne Fauvelier, 18 octobre 1784; MC/ET/XXXI/237
      contrat de mariage; Dufour, Louis; Fauvelier, Marie Anne; maçon
    - Dépôt de pièces famille Lesage, 21 octobre 1784; MC/ET/XXXI/237
      Dépôt du mortuaire de Jean Lesage, Paroisse St Louis du Port-Louis de L'Isle de France.
      Notoriété après le décès de Jean Lesage, constatant son héritière: Jeanne Périne Lesage, sa fille, épouse de Michel Anglade.
      Précisions sur les lieux: Port-Louis (Maurice)--Saint-Louis (paroisse)
      acte d'état civil; dépôt de pièces; notoriété; Lesage, Jean; Lesage, Jeanne Périne; Anglade, Michel
    - Inventaire après décès de Bernard de Bonnard, 21 octobre 1784; MC/ET/XXXI/237
      inventaire après décès; Bonnard, Bernard de
    - Contrat de mariage entre Pierre Rostain et Anne Margueritte Hatier, 21 octobre 1784; MC/ET/XXXI/237
      contrat de mariage; Rostain, Pierre; Hatier, Anne Margueritte
    - Testament de Anne Charlotte de Caqueray, veuve de Nicolas Antheaume, 21 octobre 1784; MC/ET/XXXI/237
      testament; Caqueray, Anne Charlotte de; Antheaume, Nicolas
    - Inventaire après décès de Anne Charlotte de Caqueray, veuve de Nicolas Antheaume, 25 octobre 1784; MC/ET/XXXI/237
      inventaire après décès; Caqueray, Anne Charlotte de; Antheaume, Nicolas
    - Notoriété après le décès de Jacques Simon Laroche, bourgeois de Paris, époux de Marie Louise Boucher, constatant le nombre de ses héritiers: Jacques Laroche et Jacqueline Antoinette Laroche, épouse de Jean Pierre Moyat, ses deux enfants, 25 octobre 1784; MC/ET/XXXI/237
      notoriété; Laroche, Jacques Simon; Boucher, Marie Louise; Laroche, Jacques; Laroche, Jacqueline Antoinette; Moyat, Jean Pierre
    - Dépôt de pièces famille Allain, 29 octobre 1784; MC/ET/XXXI/237
      Notoriété après le décès de Margueritte Rouger, veuve de Guillaume Allain, constatant ses héritiers: Jean Allain et Marie Margueritte Allain, épouse de Félix Gobert, ses deux enfants.
      Dépôt du mortuaire de Margueritte Rouger, Paroisse St Louis en Lisle, Notre-Dame de Paris
      notoriété; acte d'état civil; dépôt de pièces; Saint-Louis-en-l'Ile (paroisse); Rouger, Margueritte; Allain, Guillaume; Allain, Jean; Allain, Marie Margueritte; Gobert, Félix
    - Contrat de mariage entre Denis Michel Ragan, bourgeois de Paris, et Anne Germaine Girault, 3 novembre 1784; MC/ET/XXXI/237
      contrat de mariage; Ragan, Denis Michel; Girault, Anne Germaine
    - Dépôt de pièces famille Pelegrin, 5 novembre 1784; MC/ET/XXXI/237
      Acte de célébration de mariage déposé entre Michel Pelegrin, lieutenant des vaisseaux du Roi, et Marie Françoise Le Vacher de Vaubrun, Paroisse St Louis de Brest, diocèse de Léon en Bretagne.
      Dépôt du mortuaire de Marie Louise Barbe Le Vacher de Vaubrun, épouse de Jacques Noël Sané.
      acte d'état civil; dépôt de pièces; Brest (Finistère); Pelegrin, Michel; Le Vacher de Vaubrun, Marie Françoise; Le Vacher de Vaubrun, Marie Louise Barbe; Sane, Jacques Noël; officier (armée)
    - Contrat de mariage entre Jean Baptiste Le Gros, bourgeois de St Germain en Laye, et Antoinette Baget, 6 novembre 1784; MC/ET/XXXI/237
      contrat de mariage; Saint-Germain-en-Laye (Yvelines); Le Gros, Jean Baptiste; Baget, Antoinette
    - Contrat de mariage entre René Médard Corion, maître tonnelier, et Jeanne Constance Derondel, 8 novembre 1784; MC/ET/XXXI/237
      contrat de mariage; Corion, René Médard; Derondel, Jeanne Constance; tonnelier
    - Dépôt du mortuaire de Simon Chappron, église paroissiale de St Pierre de Reims, 11 novembre 1784; MC/ET/XXXI/237
      Précisions sur les lieux: Reims (Marne)--Saint-Pierre (paroisse)
      acte d'état civil; dépôt de pièces; Reims (Marne); Chappron, Simon
    - Inventaire après décès de Georges Staub, 19 novembre 1784; MC/ET/XXXI/237
      inventaire après décès; Staub, Georges
    - Inventaire après décès de Etienne Lemaire, bourgeois de Paris, 19 novembre 1784; MC/ET/XXXI/237
      inventaire après décès; Lemaire, Etienne
    - Contrat de mariage entre Pierre Nicolas Courbec et Margueritte Molliard, veuve de Henry Cochin, 25 novembre 1784; MC/ET/XXXI/237
      contrat de mariage; Courbec, Pierre Nicolas; Molliard, Margueritte; Cochin, Henry
    - Notoriété constatant les héritiers de Agnès Marguerite de Monthoille: Nicolas de Monthoille, son frère, et Denise Catherine Charlotte de Monthoille, sa sœur, épouse de Louis Michel, 25 novembre 1784; MC/ET/XXXI/237
      Monthoille, Agnès Marguerite de; Monthoille, Nicolas de; Monthoille, Denise Catherine Charlotte de; Michel, Louis
    - Notoriété après le décès de Jean Baptiste Roussel, menuisier, époux de Barbe Caille, 29 novembre 1784; MC/ET/XXXI/237
      notoriété; Roussel, Jean Baptiste; Caille, Barbe; menuisier
    - Dépôt de pièces famille Bouverat dit Champagne, 2 décembre 1784; MC/ET/XXXI/237
      Acte de célébration de mariage déposé entre Guillaume Bouverat dit Champagne, et Anne Rognon, Eglise collégiale et paroissiale St Nizier de Lyon.
      Dépôt du mortuaire de Etienne Bérard, bourgeois de la ville de Bourg, Eglise Notre Dame de Bourg, diocèse de Lyon.
      Précisions sur les lieux: Bourg-en-Bresse (Ain)--Notre-Dame (paroisse); Lyon (Rhône)--Saint-Nizier (paroisse)
      acte d'état civil; dépôt de pièces; Bourg-en-Bresse (Ain); Lyon (Rhône); Bouverat dit Champagne, Guillaume; Rognon, Anne; Berard, Etienne
    - Contrat de mariage entre Pierre Gautier, bourgeois de Paris, et Madeleine Geneviève Gondon, 9 décembre 1784; MC/ET/XXXI/237
      contrat de mariage; Gautier, Pierre; Gondon, Madeleine Geneviève
    - Dépôt de pièces famille Lafargue, 14 décembre 1784; MC/ET/XXXI/237
      Dépôt du mortuaire de Nicolas Marie Lafargue, par le commissaire aux classes de la Marine du Port de l'Orient.
      Dépôt du mortuaire de Julien François Lafargue par l'hôpital de Simon's Bay, Isles de France et de Bourbon.
      Précisions sur les lieux: Simon's Bay (?)--Hôpital
      acte d'état civil; dépôt de pièces; La Réunion (département); Lorient (Morbihan); Maurice; Lafargue, Nicolas Marie; Lafargue, Julien François
    - Acte de célébration de mariage déposé entre Mathieu Molleval et Catherine Anastasie Ruel Dumesnil, Paroisse St Etienne de Vernouillet, diocèse de Chartres, 15 décembre 1784; MC/ET/XXXI/237
      Précisions sur les lieux: Vernouillet (Eure-et-Loir)--Saint-Etienne (paroisse)
      acte d'état civil; dépôt de pièces; Vernouillet (Eure-et-Loir); Molleval, Mathieu; Ruel Dumesnil, Catherine Anastasie
    - Testament de Marie Anne Catherine Vauquellin, veuve de Claude Huet, 18 décembre 1784; MC/ET/XXXI/237
      testament; Vauquellin, Marie Anne Catherine; Huet, Claude
    - Dépôt de pièces famille Lefebvre, 20 décembre 1784; MC/ET/XXXI/237
      Notoriété après les décès de Jean Antoine Lefebvre et de Claude Marie de Béthune, sa veuve, constatant leur héritier: Antoine Claude Lefebvre, leur fils.
      Dépôt du mortuaire de Claude Marie de Béthune, veuve de Jean Antoine Lefebvre, Paroisse St Roch à Paris.
      Dépôt du mortuaire de Jean Antoine Lefebvre, époux de Claude Marie de Béthune, Paroisse St Roch à Paris
      notoriété; acte d'état civil; dépôt de pièces; Saint-Roch (paroisse); Lefebvre, Jean Antoine; Bethune, Claude Marie de; Lefebvre Antoine Claude
    - Notoriété constatant l'absence de Germain Alexis Pépin, 21 décembre 1784; MC/ET/XXXI/237
      notoriété; Pépin, Germain Alexis
    - Contrat de mariage entre Jean François Nicolas Merle, écuyer, sieur de Beaufonds, et Marie Cunégonde Lachasse de Vérigny, 21 décembre 1784; MC/ET/XXXI/237
      contrat de mariage; Merle de Beaufonds, Jean François Nicolas; Lachasse de Verigny, Marie Cunégonde
    - Inventaire après décès de Pierre Leherle, 23 décembre 1784; MC/ET/XXXI/237
      inventaire après décès; Leherle, Pierre
    - Inventaire après décès de Jean Antoine Bénard, époux de Françoise Loutre, 31 décembre 1784 - 1784; MC/ET/XXXI/237
      inventaire après décès; Benard, Jean Antoine; Loutre, Françoise
    - Inventaire après décès de Anne Delamiot, épouse de Louis Antoine Pierre de Noguès, 31 décembre 1784 - 1784; MC/ET/XXXI/237
      inventaire après décès; Delamiot, Anne; Nogues, Louis Antoine Pierre de
    - Dépôt de pièces famille Vauquelin, 10 janvier 1785; MC/ET/XXXI/237
      Inventaire après décès de Marie Anne Catherine Vauquelin, veuve de Claude Huet.
      Notoriété après le décès de Marie Anne Catherine Vauquelin constatant son unique héritier: Abraham François Pierre Vauquelin, son frère
      inventaire après décès; notoriété; Vauquelin, Marie Anne Catherine; Huet, Claude; Vauquelin, Abraham François Pierre
  - Minutes. 1785, janvier - 1785, mars, janvier 1785 - mars 1785; MC/ET/XXXI/238
    - Consentement à testament de la dame Marie Madeleine de Sacy, veuve de Jean Baptiste Aubert, 13 janvier 1785; MC/ET/XXXI/238
      ratification; testament; Sacy, Marie Madeleine de; Aubert, Jean Baptiste
    - Inventaire après décès de Jeanne Geneviève Huzard, épouse de Guillaume Cressart, 17 janvier 1785; MC/ET/XXXI/238
      inventaire après décès; Huzard, Jeanne Geneviève; Cressart, Guillaume
    - Dépôt de pièces famille Borie, 19 janvier 1785; MC/ET/XXXI/238
      Dépôt du baptistaire de Charles Henry Marie Borie, fils de Paschal Clovis Borie de Suger, et de Marie de Mung de La Ferté de Champdiou, Paroisse de Châteauchinon.
      Dépôt du baptistaire de Modeste Marie Borie, fille de Paschal Clovis Borie de Suger, et de Marie de Mung de La Ferté de Champdiou, Paroisse de Châteauchinon.
      Dépôt du mortuaire de Guillaume Borie, fils de Paschal Clovis Borie de Suger et de Marie de La Ferté de Champdiou, Paroisse de Châteauchinon